fr: Forme de la brosse du mascara: Balle; Peigne; Cône; Tire-bouchon; Incurvée; Silicone courbé; Double face; Sablier; Moulé; Fin; Spirale; Lisses; Conique; Spirale torsadée; Autre
ru: Форма щеточки туши: Шар; Гребень; Конус; Штопор; Изогнутый; Изогнутая силиконовая; Двусторонняя; Песочные часы; Формованный; Тонкая; Спиральный; Прямой; Усеченный; Скрученная спираль; Другой
de: Mascara-Bürstenform: Ball; Kamm; Kegel; Korkenzieher; Gebogen; Gebogenes Silikon; Doppelseitig; Sanduhrform; Geformt; Dünn; Spirale; Gerade; Abgeschrägt; Gedrehte Spirale; Sonstiges
ko: 마스카라 브러시 모양: 공; 빗; 원뿔; 코르크 따개; 곡선형; 커브드 실리콘; 듀얼 사이드; 아워글래스; 성형; 스키니; 스프링; 일자형; 테이퍼드; 트위스티드 스파이럴; 기타
zh-CN: 睫毛膏刷头形状: 球型; 梳子; 圆锥型; 开瓶器; 弧形; 弧形硅胶; 双面; 沙漏形; 模压成型; 纤细型; 螺旋; 直线型; 锥形; 扭曲螺旋型; 其他
hr-HR: Oblik četkice maskare: Kugla; Plastični; Čunj; Vadičep; Zaobljeno; Zakrivljeni silikon; Dvostrani; Pješčani sat; Oblikovano; Tanak; Spirala; Ravna; Suženog vrha; Uvrnuta spirala; Ostalo
es: Forma del cepillo de máscara de pestañas: Bola; Peine; Cono; Sacacorchos; Curvado; Silicona curva; Doble cara; Reloj de arena; Moldeado; Delgado; Espiral; Liso; Cónico; Espiral retorcida; Otros
tr: Maskara fırça şekli: Küresel (Ball); Tarak; Koni; Tirbuşon; Kavisli; Kavisli silikon; Çift taraflı; Kum saati; Kalıplanmış; İnce; Sarmal; Düz; Konik; Bükülmüş spiral; Diğer
sk-SK: Tvar kefky maskary: Lopta; Hrebeň; Kužeľový; Vývrtka; Zaoblený; Zakrivená silikónová; Obojstranná; Presýpacie hodiny; Tvarovaný; Tenká; Špirálový; Rovný; Zúžený; Točená špirála; Iné
el: Σχήμα βούρτσας μάσκαρα: Μπάλα; Χτένα; Κώνος; Τιρμπουσόν; Καμπυλωτή; Καμπυλωτή σιλικόνη; Διπλής όψης; Κλεψύδρα; Στρογγυλό χωρίς ραφές; Λεπτό; Σπιράλ; Ευθύ; Κωνική; Στριμμένο σπιράλ; Άλλο
en: Mascara brush shape: Ball; Comb; Cone; Corkscrew; Curved; Curved silicone; Dual-sided; Hourglass; Molded; Skinny; Spiral; Straight; Tapered; Twisted spiral; Other
vi: Hình dạng cọ mascara: Đầu củ tròn; Lược; Hình nón; Đồ mở nắp chai; Cong; Silicone cong; Hai mặt; Đồng hồ cát; Đúc; Mảnh; Xoắn ốc; Thẳng; Vót nhọn; Xoắn kép; Khác
th: รูปทรงแปรงมาสคาร่า: ทรงกลม; หวี; กรวย; ที่เปิดขวดไวน์; โค้ง; ซิลิโคนโค้ง; สองด้าน; นาฬิกาทราย; ขึ้นแบบ; บาง; แบบเกลียว; ผมตรง; ตัดเฉียง; เกลียวบิด; อื่นๆ
da: Mascarabørsteform: Kugle; Kam; Kegle; Proptrækker; Buet; Buet silikone; Dobbeltsidet; Timeglas; Formet; Tynd; Spiral; Lige; Tilspidset; Snoet spiral; Andet
ja: マスカラブラシ形状: ボール; 櫛; 円錐形; コルク栓抜き; カーブド; カーブシリコーン型; 両面型; アワーグラス型; 成形品; スキニー型; スパイラル; ストレート; テーパード; ツイストスパイラル型; その他
cs: Tvar kartáčku řasenky: Kulová; Hřeben; Kužel; Vývrtka; Zaoblené; Zakřivený silikonový; Oboustranný; Přesýpací hodiny; Tvarované; Tenký; Spirála; Rovný; Kuželové; Kroucená spirála; Jiné
hu: Szempillaspirál-ecset alakja: Labda; Spirál; Tölcsér; Dugóhúzó; Ívelt; Ívelt szilikon; Kétoldalas; Homokóra; Formázott; Vékony; Spirál; Egyenes; Kúpos; Csavart spirál; Egyéb
fi: Ripsiväriharjan muoto: Pallo; Kampa; Kartio; Korkkiruuvi; Kaareva; Kaareva silikoni; Kaksipuolinen; Tiimalasi; Muotoiltu; Ohut; Kierre; Suora; Kapeneva; Kierretty spiraali; Muu
ro-RO: Formă perie de rimel: Sferic; Pieptene; Con; Tirbușon; Curbat; Silicon curbat; Cu două fețe; Clepsidră; Turnată; Subțire; Spirală; Dreaptă; Conic; Spirală răsucită; Altele
nl: Mascaraborstel vorm: Bal; Kam; Kegel; Kurketrekker; Gebogen; Gebogen siliconen; Dubbelzijdig; Zandloper; Gevormd; Dun; Spiraal; Steil; Taps toelopend; Gedraaide spiraal; Andere
pl: Kształt szczoteczki tuszu do rzęs: Kula; Grzebień; Stożek; Korkociąg; Zakrzywiony; Zakrzywiona silikonowa; Dwustronna; Klepsydra; Formowana; Wąska; Spiralny; Prosty; Zwężany; Skręcona spirala; Inne
zh-TW: 睫毛膏刷頭形狀: 球; 活頁線圈; 錐體; 開瓶器; 弧形; 彎曲矽膠型; 雙面型; 沙漏型; 模壓; 纖細型; 螺旋式; 直式; 錐型; 扭轉螺旋型; 其他
pt-BR: Formato do aplicador de rímel: Tipo esfera; Pentear; Cone; Saca rolhas; Curvado; Silicone curvado; Dupla face; Ampulheta; Ajustada; Fino; Espiral; Liso; Cônico; Espiral torcida; Outro
it: Forma dello spazzolino del mascara: Sfera; Pettine; Cono; Cavatappi; Curvo; Silicone curvo; Doppia faccia; Clessidra; Modellato; Sottile; Spirale; Dritto; Affusolato; Spirale attorcigliata; Altro
sv: Mascaraborstform: Boll; Kam; Kon; Korkskruv; Rundad; Böjd silikon; Dubbelsidig; Timglas; Gjuten; Smal; Spiral; Rakt; Konisk; Vriden spiral; Övrigt
nb: Mascarabørsteform: Ball; Kam; Kjegle; Korketrekker; Buet; Kurvet silikon; Dobbeltsidig; Timeglass; Formet; Tynn; Spiral; Rett; Avsmalnet; Vridd spiral; Annet
lt-LT: Tušo teptuko forma: Apvali; Plastikinė spiralė; Gaubtas; Kamščiatraukis; Lenktas; Lenktas silikoninis; Dvipusis; Smėlio laikrodis; Lieta; Plonas; Spiralė; Tiesus; Smailėjantis; Susukta spiralė; Kita
sl-SI: Oblika krtačke za maskaro: Krogelna; Skripta; Stožec; Zamašek; Ukrivljena; Ukrivljen silikon; Dvostranska; Peščena ura; Oblikovana; Ozka; Spiralna; Ravni; Zožena; Zavita spirala; Drugo
pt-PT: Formato da escova de máscara de pestanas: Bola; Pente; Cone; Saca rolhas; Curvado; Silicone curvo; Dupla face; Ampulheta; Moldado; Fino; Em espiral; Liso; Afunilado; Espiral torcida; Outro
bg-BG: Форма на четката на спиралата: Топка; Гребен; Конус; Тирбушон; Извит; Извита силиконова; Двустранна; Пясъчен часовник; С оформена чашка; Тънка; Спирала; Прав; Конусовиден; Усукана спирала; Други